臺灣臺北地方法院刑事判決　　　　　　86年度訴字第151號
公　訴　人　臺灣臺北地方法院檢察署檢察官
被　　　告　丁○○
　　　　　　　　　　國民
　　　　　　　　　　2
上列被告因槍砲彈藥刀械管制條例案件，經檢察官提起公訴（85
年度偵字第26347號），甲○判決如下：
    主  文
丁○○無罪。
    理  由
一、本件公訴意旨略以：被告丁○○及乙○○（另行審結）於民
    國（下同）85年10月間，未經許可，無故持有具有殺傷力可
    發射子彈之改造四五手槍一支及子彈七發（係乙○○於八十
    五年十月間向楊啟宗取得），因認被告涉犯86年11月24日修
    正前槍砲彈藥刀械管制條例第10條第3項、第11條第3項之罪
    。
二、按犯罪事實應依證據認定之，無證據不得推定其犯罪事實；
    又被告或共犯之自白，不得作為有罪判決之唯一證據，仍應
    調查其他必要之證據，以察其是否與事實相符；而不能證明
    被告犯罪者，應諭知無罪之判決，刑事訴訟法第一百五十四
    條第二項、第一百五十六條第二項、第三百零一條定有明文
    。而所謂認定犯罪事實之證據，係指足以認定被告確有犯罪
    行為之積極證據而言，該項證據自須適合於被告犯罪事實之
    認定，始得採為斷罪資料。又犯罪事實所憑之證據，雖不以
    直接證據為限，間接證據亦包括在內；然而無論直接或間接
    證據，其為訴訟上之證明，須於通常一般之人均不致有所懷
    疑，而得確信其為真實之程度者，始得據為有罪之認定，倘
    其證明尚未達到此一程度，而有合理之懷疑存在時，即無從
    為有罪之認定（最高法院七十六年度台上字第四九八六號判
    例意旨參照）。
三、甲○之判斷：
  (一)訊據被告丁○○堅決否認有何違反槍砲彈藥刀械管制條例犯
    行，辯稱是伊朋友「阿松」向楊啟宗借，伊與「阿松」一起
    去（甲○卷編號100第83頁）； 又稱是朋友林天祥叫伊跟乙
    ○○借，手槍一支、子彈四發云云（甲○卷編號105第240頁
    反面）。
  (二)經查被告雖曾於警訊時坦承：乙○○將槍彈交給伊，伊再於
    85 年10月間將該等槍彈交給「阿松」（偵查卷編號60第4頁
    ）。於偵查中復稱：係因「阿松」要槍，伊才向乙○○借槍
    ，乙○○在桃園交給伊（偵查卷編號60第14頁）。同案被告
    乙○○亦於警訊時稱：槍彈是楊啟宗及丙○○等人共同所製
    造，伊只有一支，已被丁○○拿走（偵查卷編號59第74頁反
    面、75、122頁反面）。惟查被告於85年11月22日18時， 經
    警在台北縣板橋市○○路○段153巷7弄9號之2 樓住處查獲時
    ，僅扣得安非他命四包（毛重1.2公克） 、磅秤、玻璃吸食
    器、酒精燈各一個，並未查獲任何槍彈，有贓證物品清單一
    份附卷可稽（偵查卷編號60第20頁）。且公訴人亦陳明本件
    並無槍彈鑑定報告（甲○卷編號105第240頁反面），則本件
    既無任何槍彈扣案，亦無任何鑑定報告證明被告所自白曾經
    持有、及同被告所指述被告曾經持有之槍彈，為具有殺傷力
    而為槍砲彈藥刀械管制條例所禁止持有之物，則被告之自白
    是否與事實相符，即屬可疑。
  (三)此外復查無其他積極證據足資證明被告有此犯行，則本件被
    訴犯行尚屬不能證明，應為無罪之諭知。
四、據上論斷，應依刑事訴訟法第301條第1項，判決如主文。
本案經檢察官蕭惠菁到庭執行職務
中    華    民    國    94    年     3     月    9    日
                  刑事第三庭  審判長法  官  劉慧芬
                                    法  官  歐陽漢菁
                                    法  官  邱  琦
上正本證明與原本無異
如不服本判決，應於判決送達後10日內，向甲○提出上訴狀。
                                    書記官  林素霜
中　　華　　民　　國　　94　　年　　3　　月　　10　　日
